臺灣花蓮地方法院刑事判決　　　　　　　　94年度易字第85號
公　訴　人　臺灣花蓮地方法院檢察署檢察官
被　　　告　丁○○
被　　　告　丙○○
上列被告因竊盜案件，經檢察官提起公訴（94年度偵字第674號）
，本院判決如下：
    主  文
丁○○收受贓物，累犯，處有期徒刑伍月，如易科罰金以參佰元
折算壹日。
丙○○收受贓物，處有期徒刑參月，如易科罰金以參佰元折算壹
日。
    事  實
一、丁○○曾因違反麻醉藥品管理條例案件，經台灣高等法院花
    蓮分院於民國83年間以83年度上訴字第185號判處有期徒刑6
    年2月確定後，於85年9月24日縮短刑期假釋出監（指揮書執
    畢日期為88年10月24日），復於假釋期間又違反麻醉藥品管
    理條例案件，經本院以86年度易字第1031號判處有期徒刑10
    月確定後，接續與前假釋之殘刑執行至91年 8月15日執行完
    畢，竟仍不知悔改，明知姓名年籍不詳綽號「阿明」之友人
    於不詳時間、不詳地點所交付的車號OBJ -946號藍色重型機
    車為來路不明的贓車（該機車係乙○○所有，於93年 8月30
    日上午8時許，在花蓮縣吉安鄉○○○街122 號前騎樓遭竊）
    ，竟仍予以收受騎用，並於93年9 月間某日，在花蓮縣壽豐
    鄉○○村○○路68巷6 號丙○○之住處門外，將該藍色機車
    改噴為紅色車身後，即將該車借予亦明知該機車為來路不明
    之贓車的丙○○使用，二人並輪流騎用該台機車，嗣於94年
    1 月8日下午1時30分許，為警在上述丙○○的住處內查獲該
    機車。
二、案經花蓮縣警察局吉安分局報告臺灣花蓮地方法院檢察署檢
    察官偵查起訴。
    理  由
一、訊據被告二人固均坦承在丙○○位於花蓮縣壽豐鄉○○村○○路68巷6號的住處內查獲車號OBJ-946號重型機車，但是都
    矢口否認有何贓物的犯行，被告丁○○辯稱：車子是他於93
    年9 月間介紹姓名年籍不詳綽號「阿明」的友人以新台幣（
    下同）1500 元的代價賣給丙○○的，丙○○當場就先付500
    元，並言明剩下的1000元等過戶後再付清，「阿明」說過兩
    天就會幫丙○○辦過戶，但後來「阿明」一直都沒有來辦過
    戶，他才知道該台機車是贓車，他有跟丙○○說「阿明」十
    幾天都沒有來辦過戶，該車可能是贓車，並叫丙○○去報警
    ，但丙○○都不去報警，所以他才會把車牌拔下來，在這之
    前他完全不知道該台車是贓車等語；被告丙○○則辯稱：她
    從來沒有向「阿明」買過機車，只是曾經在丁○○被關之前
    向丁○○借過該台車騎用，當時該台車還有掛車牌，所以她
    不知道該台車是贓車，後來丁○○於93年10月間某日將該台
    機車騎到她家停放，她回家看到該台車時，發現沒有車牌了
    ，就沒有再騎而一直停放到94年1月被警察查獲為止等語。
二、經本院調查的結果：
（一）上述車號 OBJ-946號重型機車為乙○○所有，車身原為藍
      色，於93年8月30日上午8時許，在花蓮縣吉安鄉○○○街
      122 號前騎樓發現遭竊的事實，業據被害人乙○○於警詢
      中指述甚明，並有車輛竊盜、車牌失竊資料個別查詢報表
      ─查詢車輛認可資料、贓物認領保管單、行車執照影本各
      一紙在卷可按，是該機車係屬失竊之贓車，要無疑義。且
      該機車是警方於94年1 月8日下午1時30分許，在被告丙○○位於花蓮縣壽豐鄉○○村○○路68巷6 號的住處內查獲
      ，當時機車車身已經改噴為紅色的事實，已據丙○○坦白
      承認，並有現場照片多張附卷可佐。
（二）被告丙○○雖矢口否認犯罪，然其於偵查及本院審理時均
      明白供承：她在丁○○於93年10月間將車停放在她志學村
      住處之前，就已經常常和丁○○交換騎乘該台機車了，她
      初始看到該台機車時為藍色，後來她有看見丁○○在她戶
      籍住所的側門口處將車改噴為紅色，她和丁○○交換騎乘
      該車時該車已經是紅色車身了，丁○○並沒有告訴她車子
      何來，為什麼要改噴其他顏色，她換騎時也沒有向丁○○
      要行照，而該部機車被挖過，所以隨便一支鑰匙就可以啟
      動等語（詳參偵查卷第16頁、本院卷第79頁、第80頁），
      並稱：她自己雖然也有一台機車，但是煞車不靈，為了安
      全起見，她帶小孩到花蓮市區○○路程較遠的時候，就會
      和丁○○交換騎該車，丁○○自己另外還有一台機車，而
      且那台機車的車況很不錯，丁○○也會將自己的那台機車
      借她騎乘（詳參本院卷第80頁、第83頁）等語，且丙○○
      復自承：丁○○是她志學村的鄰居，她信任丁○○，並同
      意丁○○持有一副她住家的鑰匙（詳參本院卷第81頁、第
      82頁）等語，核與共同被告丁○○自承：他自己另外還有
      一台機車，他因為擔心丙○○騎中古車上山會拋錨，所以
      常會和被告丙○○互相換車騎乘，93年10月他要去執行觀
      察勒戒的前一天，是他將該車車牌拔掉後把車牽入丙○○
      家中的等語（詳本院卷第53頁），都相符合，足徵丙○○
      與丁○○二人交情極佳、極為熟識，因此，縱然丁○○從
      未告知丙○○該車為贓車，但丙○○既知道丁○○已經有
      一台車況不錯的機車並借用過，則在發現丁○○又持有此
      台OBJ-946 號重型機車，且還將車子改噴其他顏色時，怎
      會毫不過問來源並於借車時索取行車執照？再丙○○亦自
      承該機車於93年10月丁○○去執行（按，丁○○係於93年
      10月10日送勒戒所執行觀察勒戒，此有臺灣高等法院被告
      前案紀錄表乙紙在卷可按）前，就被拔掉車牌，並一直放
      在她家中直至查獲為止，顯見縱依丙○○所辯事先均不知
      道該車為贓車，則其在該車車牌被拔掉後既已明確知悉該
      車為贓車，卻仍未報警處理而將該車放置於家中，其有收
      受贓物之犯行，要無疑義。
（三）被告丁○○雖然也矢口否認犯罪，並辯稱他只是介紹丙○○向「阿明」買車等語，然查，丁○○於本院中供承：他
      和「阿明」本來就是朋友，「阿明」是打電話給他表示想
      賣車等語（詳本院第53頁），足可推知「阿明」在要賣車
      時既會想到要打電話找被告丁○○幫忙，其二人當有相當
      之交情，何以丁○○自警詢至本院審理期間，竟都無法提
      出「阿明」的真實姓名年籍，或「阿明」的聯絡電話等資
      料，以供本院傳訊？而且依被告丁○○所言，該台機車僅
      以1500元即成交，且於成交後「阿明」竟僅先收取500 元
      定金，其價格實遠低於一般中古機車行情。又雙方成交後
      不但未書立買賣契約，而且辦理過戶在即，竟仍連「阿明
      」的真實姓名及聯絡方法都未留下？足徵被告丁○○上述
      仲介買賣的辯解實在與一般中古機車交易的常情相左而無
      法採信，此部分是時以被告丙○○辯稱：她根本沒有跟「
      阿明」買機車，只是會和丁○○交換騎乘該台機車等語，
      較合乎常情而可採信。又丁○○於偵查中原辯稱：「阿明
      」將車賣給丙○○時，車子是藍色的，後來因為丙○○不
      喜歡藍色，他就和「阿明」一起將車該成紅色的等語（詳
      偵查卷第33頁），於本院準備程序時辯稱：那台車子的顏
      色是在買賣當天就改色了，因為阿明說改色沒問題，只要
      辦過戶的時候註明就可以了（詳本院卷第32頁），即至本
      院審理期日以證人身份接受交互詰問時，則改口證稱：「
      （問：買賣當時車身顏色？）紅色。」、「（問：不是寶
      藍色的嗎？）不是，我們一看到就是紅色的車，他可能是
      在賣我們的前一天就把顏色改掉，因為紅色是新的噴漆，
      可以看出是有改過顏色。」（詳本院卷第53頁）等語，復
      又辯稱：車子因為有刮傷掉漆他才會噴紅色漆等語（詳本
      院卷第107 頁），其前後對於「阿明」交付車子時的顏色
      為何，何人改色等足以推斷其是否明知該車為贓車的重要
      細節，所言前後均互相矛盾，難以採信，此部分實以被告
      丙○○始終均供稱車子是丁○○改色的等語，較可採信。
      再參酌被告丁○○自承該車的車牌是他自己拔下來的等語
      ，更足以推知其明知該車為贓車，故予以改色並拔下車牌
      無疑。
（四）綜上所述，足徵被告二人雖然均否認犯罪且為完全不同的
      辯解，但被告丁○○在自己已經有一台車況良好的機車使
      用的情形下，復自「阿明」處收受上述贓車，並在丙○○
      面前將車身顏色改為紅色，之後被告二人即輪流騎用該車
      ，事後丁○○復拔掉該車車牌後牽進丙○○家中，丙○○
      見已拔下車牌的機車停放於家中後，也沒有報警處理等情
      ，既均有上述事證足資認定，被告二人其他的辯解，顯見
      都是互相推諉企圖脫罪之詞，不足採信，本件事證既已明
      確，被告二人收受贓物的犯行均可認定。
三、被告二人的行為所觸犯的罪名都是：刑法349條第1項的收受
    贓物罪。又被告丁○○曾犯有如犯罪事實欄所述之論罪科刑
    執行情形，有臺灣高等法院被告前案紀錄表乙紙在卷可稽，
    其於前案執行完畢後五年以內，再犯本件有期徒刑以上之罪
    ，為累犯，應依刑法第47條規定，加重其刑。本院審酌被告
    二人犯罪的手段、所生之危害、使用贓車之時間長度，以及
    犯罪後仍矢口否認犯行等一切情狀，分別量處如主文所示之
    刑，並諭知易科罰金之折算標準。
據上論斷，應依刑事訴訟法第299條第1項前段，刑法第349條第1
項、第47條、第41條第1項前段，罰金罰鍰提高標準條例第1條前
段、第2條，判決如主文。
本案經檢察官甲○○到庭執行職務。
中　　華　　民　　國　　94　　年　　9 　　月　　20　　日
　　　　　　　　　      臺灣花蓮地方法院刑事第一庭
                              審判長法官    張健河
                              法      官    吳韻馨
                              法      官    陳雅敏
上列正本證明與原本無異。
如對本判決不服，應於送達後10日內，向本院提出上訴狀。（應
抄附繕本）
  　　　　　　　　　　　　　　　　書記官
中　　華　　民　　國　　94　　年　　9 　　月　　20　　日
附錄本案論罪科刑法律條文：
刑法第三百四十九條：
收受贓物者，處三年以下有期徒刑、拘役或五百元以下罰金。
搬運、寄藏、故買贓物或為牙保者處五年以下有期徒刑、拘役或
科或併科一千元以下罰金。
因贓物變得之財物，以贓物論。
